```{r include=FALSE}
folder='departamentos'
fileName='DEPARTAMENTO.shp' # nivel 2 son provincias
fileToRead=file.path(folder,fileName)

library(rgdal)
PeruDepa <- rgdal::readOGR(fileToRead,stringsAsFactors=FALSE)
```

```{r include=FALSE}
data = read.csv("Elecciones 2020.csv")
```


Son 9 partidos los que pasan la valla del 5% del total de votos válidos a nivel nacional:

- Acción Popular: 10.31% con 25 congresistas
- Alianza Para el Progreso: 8.06% con 22 congresistas
- FREPAP: 8.26% con 15 congresistas
- Podemos Perú: 8.07% con 11 congresistas
- Fuerza Popular: 7.24% con 15 congresistas
- Unión Por el Perú: 6.90% con 13 congresistas
- Somos Perú: 6.07% con 11 congresistas
- Frente Amplio: 6.21% con 9 congresistas
- Partido Morado: 7.40% con 9 congresistas

```{r include=FALSE}
#FA
data$FrenteAmplio = factor(ifelse(data$FA <= 0.0505,1,
                           ifelse(data$FA >= 0.0509 & data$FA <= 0.1012,2,
                                  ifelse(data$FA >= 0.1032 & data$FA <= 0.1525,3,
                                         ifelse(data$FA >= 0.1534 & data$FA <= 0.2008,4,
                                                ifelse(data$FA >= 0.2076 & data$FA <= 0.2543,5,0))))))
#AP
data$AccionPopular = factor(ifelse(data$AP <= 0.0505,1,
                           ifelse(data$AP >= 0.0509 & data$AP <= 0.1012,2,
                                  ifelse(data$AP >= 0.1032 & data$AP <= 0.1525,3,
                                         ifelse(data$AP >= 0.1534 & data$AP <= 0.2008,4,
                                                ifelse(data$AP >= 0.2076 & data$AP <= 0.2543,5,0))))))
#APP
data$APP = factor(ifelse(data$APP <= 0.0505,1,
                           ifelse(data$APP >= 0.0509 & data$APP <= 0.1012,2,
                                  ifelse(data$APP >= 0.1032 & data$APP <= 0.1525,3,
                                         ifelse(data$APP >= 0.1534 & data$APP <= 0.2008,4,
                                                ifelse(data$APP >= 0.2076 & data$APP <= 0.2543,5,0))))))
#FREPAP
data$FREPAP = factor(ifelse(data$FREPAP <= 0.0505,1,
                           ifelse(data$FREPAP >= 0.0509 & data$FREPAP <= 0.1012,2,
                                  ifelse(data$FREPAP >= 0.1032 & data$FREPAP <= 0.1525,3,
                                         ifelse(data$FREPAP >= 0.1534 & data$FREPAP <= 0.2008,4,
                                                ifelse(data$FREPAP >= 0.2076 & data$FREPAP <= 0.2543,5,0))))))
#PodemosPeru
data$PodemosPeru = factor(ifelse(data$PP <= 0.0505,1,
                           ifelse(data$PP >= 0.0509 & data$PP <= 0.1012,2,
                                  ifelse(data$PP >= 0.1032 & data$PP <= 0.1525,3,
                                         ifelse(data$PP >= 0.1534 & data$PP <= 0.2008,4,
                                                ifelse(data$PP >= 0.2076 & data$PP <= 0.2543,5,0))))))
#FP
data$FuerzaPopular = factor(ifelse(data$FP <= 0.0505,1,
                           ifelse(data$FP >= 0.0509 & data$FP <= 0.1012,2,
                                  ifelse(data$FP >= 0.1032 & data$FP <= 0.1525,3,
                                         ifelse(data$FP >= 0.1534 & data$FP <= 0.2008,4,
                                                ifelse(data$FP >= 0.2076 & data$FP <= 0.2543,5,0))))))
#UPP
data$UnionPorElPeru = factor(ifelse(data$UPP <= 0.0505,1,
                           ifelse(data$UPP >= 0.0509 & data$UPP <= 0.1012,2,
                                  ifelse(data$UPP >= 0.1032 & data$UPP <= 0.1525,3,
                                         ifelse(data$UPP >= 0.1534 & data$UPP <= 0.2008,4,
                                                ifelse(data$UPP >= 0.2076 & data$UPP <= 0.2543,5,0))))))
#SomosPeru
data$SomosPeru = factor(ifelse(data$SomosPeru <= 0.0505,1,
                           ifelse(data$SomosPeru >= 0.0509 & data$SomosPeru <= 0.1012,2,
                                  ifelse(data$SomosPeru >= 0.1032 & data$SomosPeru <= 0.1525,3,
                                         ifelse(data$SomosPeru >= 0.1534 & data$SomosPeru <= 0.2008,4,
                                                ifelse(data$SomosPeru >= 0.2076 & data$SomosPeru <= 0.2543,5,0))))))
#PartidoMorado
data$PartidoMorado = factor(ifelse(data$PM <= 0.0505,1,
                           ifelse(data$PM >= 0.0509 & data$PM <= 0.1012,2,
                                  ifelse(data$PM >= 0.1032 & data$PM <= 0.1525,3,
                                         ifelse(data$PM >= 0.1534 & data$PM <= 0.2008,4,
                                                ifelse(data$PM >= 0.2076 & data$PM <= 0.2543,5,0))))))
```


```{r include=FALSE}
dataCongreso = data[,c(1,3,4,13,23:28)]
```

```{r include=FALSE}
PeruDepa=merge(PeruDepa,dataCongreso,by.x="DEPARTAMEN", by.y = "Dep",all.x=TRUE)
```

```{r echo=FALSE,message=FALSE,warning=FALSE,eval=TRUE,fig.show='hold',fig.width=10,fig.height=6}
library(maps)

par(mfrow=c(1, 2))

paleta=c("gray73","gray54","gray34","gray17","gray4") #colores
plot(PeruDepa,col='white',border=NA) 
plot(PeruDepa,
     col=paleta[PeruDepa$AccionPopular],
     border='NA',add=T)

legend("bottomleft",
       title='Acción Popular',
       legend=c(paste0("Entre 20.76% y 25.43%"),
                paste0("Entre 15.34% y 20.08%"),
                paste0("Entre 10.32% y 15.25%"),
                paste0("Entre 5.09% y 10.12%"),
                paste0("Entre 0% y 5.05%%")
                ),
           fill=c("gray4","gray17","gray34","gray54","gray73"),cex=0.8,bty = "n")

paleta=c("gray73","gray54","gray34","gray17","gray4") #colores
plot(PeruDepa,col='white',border=NA) 
plot(PeruDepa,
     col=paleta[PeruDepa$PartidoMorado],
     border='NA',add=T)

legend("bottomleft",
       title='Partido Morado',
       legend=c(paste0("Entre 20.76% y 25.43%"),
                paste0("Entre 15.34% y 20.08%"),
                paste0("Entre 10.32% y 15.25%"),
                paste0("Entre 5.09% y 10.12%"),
                paste0("Entre 0% y 5.05%%")
                ),
           fill=c("gray4","gray17","gray34","gray54","gray73"),cex=0.8,bty = "n")

```

```{r echo=FALSE,message=FALSE,warning=FALSE,eval=TRUE,fig.show='hold',fig.width=10,fig.height=6}

library(maps)

par(mfrow=c(1, 2))

paleta=c("gray73","gray54","gray34","gray17","gray4") #colores
plot(PeruDepa,col='white',border=NA) 
plot(PeruDepa,
     col=paleta[PeruDepa$FREPAP],
     border='NA',add=T)

legend("bottomleft",
       title='FREPAP',
       legend=c(paste0("Entre 20.76% y 25.43%"),
                paste0("Entre 15.34% y 20.08%"),
                paste0("Entre 10.32% y 15.25%"),
                paste0("Entre 5.09% y 10.12%"),
                paste0("Entre 0% y 5.05%%")
                ),
           fill=c("gray4","gray17","gray34","gray54","gray73"),cex=0.8,bty = "n")

paleta=c("gray73","gray54","gray34","gray17","gray4") #colores
plot(PeruDepa,col='white',border=NA) 
plot(PeruDepa,
     col=paleta[PeruDepa$FrenteAmplio],
     border='NA',add=T)

legend("bottomleft",
       title='Frente Amplio',
       legend=c(paste0("Entre 20.76% y 25.43%"),
                paste0("Entre 15.34% y 20.08%"),
                paste0("Entre 10.32% y 15.25%"),
                paste0("Entre 5.09% y 10.12%"),
                paste0("Entre 0% y 5.05%%")
                ),
           fill=c("gray4","gray17","gray34","gray54","gray73"),cex=0.8,bty = "n")

```

```{r echo=FALSE,message=FALSE,warning=FALSE,eval=TRUE,fig.show='hold',fig.width=10,fig.height=6}
library(maps)

par(mfrow=c(1, 2))

paleta=c("gray73","gray54","gray34","gray17","gray4") #colores
plot(PeruDepa,col='white',border=NA) 
plot(PeruDepa,
     col=paleta[PeruDepa$PodemosPeru],
     border='NA',add=T)

legend("bottomleft",
       title='Podemos Perú',
       legend=c(paste0("Entre 20.76% y 25.43%"),
                paste0("Entre 15.34% y 20.08%"),
                paste0("Entre 10.32% y 15.25%"),
                paste0("Entre 5.09% y 10.12%"),
                paste0("Entre 0% y 5.05%%")
                ),
           fill=c("gray4","gray17","gray34","gray54","gray73"),cex=0.8,bty = "n")



paleta=c("gray73","gray54","gray34","gray17","gray4") #colores
plot(PeruDepa,col='white',border=NA) 
plot(PeruDepa,
     col=paleta[PeruDepa$FuerzaPopular],
     border='NA',add=T)

legend("bottomleft",
       title='Fuerza Popular',
       legend=c(paste0("Entre 20.76% y 25.43%"),
                paste0("Entre 15.34% y 20.08%"),
                paste0("Entre 10.32% y 15.25%"),
                paste0("Entre 5.09% y 10.12%"),
                paste0("Entre 0% y 5.05%%")
                ),
           fill=c("gray4","gray17","gray34","gray54","gray73"),cex=0.8,bty = "n")

```


```{r echo=FALSE,message=FALSE,warning=FALSE,eval=TRUE,fig.show='hold',fig.width=10,fig.height=6}
library(maps)

par(mfrow=c(1, 2))

paleta=c("gray73","gray54","gray34","gray17","gray4") #colores
plot(PeruDepa,col='white',border=NA) 
plot(PeruDepa,
     col=paleta[PeruDepa$UnionPorElPeru],
     border='NA',add=T)

legend("bottomleft",
       title='Unión Por El Perú',
       legend=c(paste0("Entre 20.76% y 25.43%"),
                paste0("Entre 15.34% y 20.08%"),
                paste0("Entre 10.32% y 15.25%"),
                paste0("Entre 5.09% y 10.12%"),
                paste0("Entre 0% y 5.05%%")
                ),
           fill=c("gray4","gray17","gray34","gray54","gray73"),cex=0.8,bty = "n")

paleta=c("gray73","gray54","gray34","gray17","gray4") #colores
plot(PeruDepa,col='white',border=NA) 
plot(PeruDepa,
     col=paleta[PeruDepa$SomosPeru],
     border='NA',add=T)

legend("bottomleft",
       title='Somos Perú',
       legend=c(paste0("Entre 20.76% y 25.43%"),
                paste0("Entre 15.34% y 20.08%"),
                paste0("Entre 10.32% y 15.25%"),
                paste0("Entre 5.09% y 10.12%"),
                paste0("Entre 0% y 5.05%%")
                ),
           fill=c("gray4","gray17","gray34","gray54","gray73"),cex=0.8,bty = "n")
```

```{r echo=FALSE,message=FALSE,warning=FALSE,eval=TRUE,fig.show='hold',fig.width=10,fig.height=6}

paleta=c("gray73","gray54","gray34","gray17","gray4") #colores
plot(PeruDepa,col='white',border=NA) 
plot(PeruDepa,
     col=paleta[PeruDepa$APP],
     border='NA',add=T)

legend("bottomleft",
       title='Alianza Para el Progreso',
       legend=c(paste0("Entre 20.76% y 25.43%"),
                paste0("Entre 15.34% y 20.08%"),
                paste0("Entre 10.32% y 15.25%"),
                paste0("Entre 5.09% y 10.12%"),
                paste0("Entre 0% y 5.05%%")
                ),
           fill=c("gray4","gray17","gray34","gray54","gray73"),cex=0.8,bty = "n")
```









